

Soy un estudiante de Universidad de 6to cuatrimestre de la carrera de Ingeniería en Tecnologías de la Información, actualmente tengo 20 años, actualmente no trabajo, estoy en búsqueda de ser un vacante hasta que concluya mis estudios, lo que busco es más conocimiento en una empresa y tengo capacidad de aprender sobre mi carrera y superarme.

EXPERIENCIA

Administrador de base de datos

(2018-2021)

He hecho pequeños modelos de bases de datos y administrarlas y mantenerlas y distintos proyectos desde Access y MySQL y PhpMyAdmi.

Programador Junior

(2018-2021)

Actualmente he manejado Java como lenguaje principal desde crear algoritmos sencillos hasta un poco más complejos, manejo poco C, C++ y Python.

Mantenimiento y administración de equipos

(2018-2021)

He hecho mantenimiento preventivo y correctivo a máquinas de escritorio y computadoras más avanzadas, se llevar bien a cabo una buena administración de arquitectura en computadoras y sistemas operativos, como lo es en circuitos computacionales.

Ingeniero en TI.

Ingeniero en Tecnologias de la Informacion /Interfaces en Sistemas.

Desarrollo en TI.

CONTACTO

- **5511909105.**
- muke7881@gmail.com.

APTITUDES

- Multifacético.
- Proactivo.
- Innovador.
- Creativo.
- Liderazgo.
- Adaptabilidad.
- Esfuerzo y Perseverancia.

FORMACIÓN

Actualidad

(2019-2021)

Universidad Politécnica del Valle de México (formación en lenguajes de programación, páginas Web, administrador de redes, administrador de base de datos, administrador de equipos de cómputo).

CECYTEM

(2017-2019)

Técnico en programación (formación en administración de empresas, programación móvil, comercio electrónico, programación Web).